---
title: "EBImage"
author: "Muhammad Daniyal"
date: "3/25/2021"
output:
  html_document:
    toc: true
    theme: readable
    highlight: breezedark
    toc_float:
      collapsed: true
      smooth_scroll: true
---
<p>Dosen : Prof.Dr. Suhartono M.Kom
<p>Instansi :  UIN Maliki Malang
<p>
<p>
<p>saya akan mendemokan cara menganalisis sebuah gambar dalam bentuk matrix. caranya sangat mudah!!!!
<p>
<p>yang pertama harus kamu lakukan adalah menginstall packagenya serta library EBImage.
setelah itu tinggalmasukkan code seperti dibawah ini dengan gambar sesuai dengan keinginan kamu.
 
<p>untuk memanggil gambarnya kamu harus terlebih dulu menginstall librarynya ya :). jangan lupa loh.

# Menginstall librarynya
```{r}
library(EBImage)
```

Setelah itu kamu bisa langsung analisis gambarnya loh, dalam bentuk matrix lagi. caranya tinggal kamu implementasikan kode dibawah ini ya. 

```{r}
Image <- readImage("C://Users/bambang/OneDrive/Desktop/masjid.jpg")
print(Image)
```

Kamu juga bisa melihat histogram dari gambarnya juga dengan kode dibawah ini. Tidak cuma itu, kamu juga bisa memanipulasi gambarnya loh,, tinggal menggunakan code-code dibawah ya. Happy Learning 
<p>
<p>
# Plot data
```{r}
hist(Image)
```

# Brightness
```{r}
Image1 <- Image + 0.2
Image2 <- Image - 0.2
par(mfrow= c(1,2))
plot(Image1)
plot(Image2)
```

# Adjusting Contrast
```{r}
Image3 <- Image * 0.5
Image4 <- Image * 2
par(mfrow= c(1,2))
plot(Image3)
plot(Image4)
```

# Gamma Correction
```{r}
Image5 <- Image ^ 2
Image6 <- Image ^ 0.7
par(mfrow= c(1,2))
plot(Image5)
plot(Image6)
```

# Spatial Transformation
```{r}
Imagetr <- translate(rotate(Image, 45), c(50, 0))
display(Imagetr)
```

# Color Management
```{r}
colorMode(Image) <- Grayscale
display(Image)
print(Image)
colorMode(Image) <- Color
display(Image)
```

# filtering
```{r}
fLow <- makeBrush(21, shape= 'disc', step=FALSE)^2
fLow <- fLow/sum(fLow)
Image.fLow <- filter2(Image, fLow)
display(Image.fLow)
fHigh <- matrix(1, nc = 3, nr = 3)
fHigh[2, 2] <- -8
Image.fHigh <- filter2(Image, fHigh)
display(Image.fHigh)
```
# DAFTAR PUSTAKA
https://thinkstudioo.blogspot.com/2018/03/analisis-image-menggunakan-ebimage-di-r.html


